【裁判字號】    90,親,29
【裁判日期】    900620
【裁判案由】    確認非婚生子女
【裁判全文】
臺灣高雄地方法院民事判決  九十年度親字第二九號
    原      告  丁○○
    被      告  乙○○
                丙○○
    法定代理人  甲○○
右當事人間否認子女事件，本院判決如左：
    主    文
確認被告乙○○（民國八十九年十二月三十日生）、丙○○（民國八十九年十二月三
十日生）非被告甲○○與原告丁○○（ANDRIANI-ROHANI）之婚生子。
訴訟費用由被告負擔。
    事    實
甲、原告方面：
一、聲明：求為判決如主文所示。
二、陳述：原告丁○○（ANDRIANI-ROHANI）係印尼籍人，於八十九年三月七日與被
    告甲○○結婚，婚後於八十八年十二月三十日生下二子乙○○、乙○○，原告丁○○與被告甲○○雖為夫妻，惟因語言隔閡，生活方式不同、個性相異，自與被
    告甲○○結婚後，即經常在外流連，少與之同居，原告所生二子，是與為與被告
    甲○○之婚生子，為此依民法第一千零六十三條第二項及民事訴訟法第五百八十
    九條之一第二項提起本件訴訟。
三、證據：提出戶籍登記簿謄本等為證。
乙、被告方面：
    被告到場陳稱：小孩確非被告之子，對原告之聲明及主張無意見。
丙、本院依職權函請行政院國軍退除役官兵輔導委員會高雄榮民總醫院（下稱高雄榮
    民總醫院）鑑定被告甲○○與被告乙○○、丙○○間是否具有親子關係。
    理    由
一、按妻之受胎，係在婚姻關係存續中者，固推定其所生子女為婚生子女；惟該推定
    ，如夫妻之一方能證明妻非自夫受胎者，得於知悉子女出生之日起一年內提起否
    認之訴。民法第一千零六十三條第一、二項，定有明文。
三、原告主張被告乙○○、丙○○雖係其與被告甲○○於婚姻關係存續中所生之子，
    惟並非原告自被告甲○○處受胎所生之子等事實，業據提出戶籍登記簿謄本等為
    證，且經本院依職權函請高雄榮民總醫院鑑定上開事項，亦認「經依白血球表面
    抗原分析結果、血型及聚合ＤＮＡ分析結果，乙○○、丙○○與甲○○不具有
    親子血緣關係」等情，有該院民國九十年五月十一日（九十）高總行字第九００
    三九一九號函及所附檢驗報告在卷可稽，原告之主張自應認為真正。
四、揆諸前揭說明，被告乙○○、丙○○顯非原告自被告甲○○處受胎所生之子；從
    而，原告依民法第一千零六十三條第二項之規定，訴請確認被告乙○○、丙○○
    非被告甲○○與原告之婚生子，依法即屬正當，應予准許。
據上論結：本件原告之訴為有理由，依民事訴訟法第七十八條，判決如主文。
中      華      民      國    九十      年      六      月    二十    日
                              臺灣高雄地方法院民事第二庭
~B法      官  林玉心
右正本證明與原本無異。
如不服本判決，應於送達後廿日內，向本院提出上訴狀。
中      華      民      國    九十      年      六      月    二十     日
~B法院書記官  鄭裕一


司法院資訊處製作；財團法人民間司法改革基金會備份。
